【裁判字號】    99,上訴,23
【裁判日期】    990324
【裁判案由】    搶奪等
【裁判全文】
臺灣高等法院臺南分院刑事判決          99年度上訴字第23號
上  訴  人
即  被  告  甲○○
選任辯護人  陳清白律師
上列上訴人因搶奪等案件，不服臺灣臺南地方法院九十八年度訴
字第四０七號中華民國九十八年七月三十一日第一審判決（起訴
案號：臺灣臺南地方法院檢察署九十七年度偵字第五四八三號）
，提起上訴，本院判決如下：
    主  文
原判決關於強盜罪及定執行刑部分均撤銷。
甲○○犯恐嚇取財罪，處有期徒刑貳年陸月。
    事  實
一、甲○○曾有如附表所載之前科。
二、甲○○因使用網路即時通聊天室而於網路上認識乙○○，因
    乙○○曾於網路聊天時透露其經濟上有困難，需錢孔急，甲
    ○○認為有機可乘，明知自己單身一人、平常打零工維生、
    居住於伯父所有位於臺南市○○區○○路四三四號之二０所
    搭建養羊場之木造房間（以下均簡稱羊寮），先向乙○○佯
    稱其自身係開設通訊行以從事行動電話販賣為業，若幫其照
    顧兒女，願提供新臺幣（下同）二萬元作為酬謝，惟乙○○
    不為所動。嗣甲○○復向乙○○佯稱可借款二萬元予乙○○
    應急，惟需簽立借據並親往台南市取款，終使乙○○不疑有
    他而陷於錯誤，同意前往台南市借款。郭、葉二人遂相約於
    民國九十七年三月二十二日於臺南火車站見面，嗣甲○○再
    表示其住處及公司均在臺南市安南區聖母廟附近並願為乙○
    ○支付計程車車資，故是日乙○○即自臺中搭乘坐高鐵，先
    抵達臺南高鐵站後另搭乘高鐵轉接駁車前往臺南火車站，再
    轉乘計程車前往臺南市安南區聖母廟，約於同日晚間七時許
    抵達該處，並由甲○○為其代付計程車車資。
三、郭、歐二人碰面後，甲○○即先向乙○○佯稱其因經商失敗
    慘賠一千多萬元，其原先承諾出借之二萬元需由其母親前往
    臺中縣大雅鄉向親戚借錢後方能借出，且可順便攜同乙○○
    返回臺中住處，並以上開說詞為由，要求乙○○陪同前往羊
    寮內等候郭母到來。待二人進入羊寮後，甲○○即要求乙○
    ○進入羊寮房間後需將門上鎖，否則無法借得款項，並要索
    回先前代付之計程車車資，乙○○因急欲借款，乃依其指示
    將房間門上鎖，並依甲○○要求陪同其躺在床上外，並擁抱
    甲○○，嗣乙○○因甲○○要求親吻，除拒絕甲○○外，並
    認為可能陷於危機，而以郭母似已抵達羊寮、應出門迎看為
    由，不顧甲○○留在房內之要求，趁機自行開門離開該房間
    ，甲○○亦緊跟隨乙○○步出房門查看，為緩和乙○○急欲
    離去之心情，轉而向乙○○借用手機，佯稱欲聯絡其母親，
    惟乙○○已知陷於危機，偽稱打電話給其父，而於當日晚上
    八時五分左右，以其所有之行動電話（ＳＯＮＹ廠牌、序號
    00000000000000000、門號000000
    0000）報警，電話中向警察表示其行動遭一男子控制時
    ，甲○○察覺後，為阻止乙○○報警，於乙○○通話中，即
    基於妨害他人行使權利之強制犯意，先以手推乙○○之左側
    肩膀，再奪下乙○○之手機後，將手機扔擲在地，乙○○因
    此受有右手手指擦挫傷之傷害（上開犯強制罪部分，業經原
    審判處有期徒刑三月，被告於本院已撤回上訴確定）。
四、乙○○隨即拾起手機並重新開機後，甲○○見手機尚未損壞
    ，為免乙○○再報警，乃強行取走乙○○之手機。甲○○為
    使乙○○再度進入羊寮，乃自地上拾起木棍一支，命乙○○
    步入羊寮，乙○○不從而開始啜泣，甲○○見狀乃以揮舞木
    棍之動作向乙○○恫稱「你不要再哭，再哭我就打下去了」
    等語，更使乙○○心生畏懼，乙○○遂向甲○○表示渠已懷
    胎六月，並欲下跪請求甲○○切勿傷害渠母子，甲○○遂憤
    而要求乙○○自己步行離開羊寮。惟於步行過程中，甲○○
    仍尾隨在後監視，並基於意圖為自己不法所有之犯意，要求
    乙○○贈與該手機。乙○○因急於脫身，只有無奈口頭同意
    ，旋將ＳＩＭ卡取下後，將手機交付甲○○。旋甲○○又開
    始問乙○○身上有無錢財，乙○○立即取出皮夾，任由甲○
    ○從中取走七百元。甲○○取得上開款項後隨即往羊寮方向
    離去，乙○○亦趁隙離開現場並報警處理。經警循線於同年
    四月一日晚上十一時許，在臺南市中西區二二五號「輕鬆打
    網咖店」內查獲甲○○，並扣得上開手機一只（業已發還乙
    ○○），而查悉上情（本件甲○○另被訴剝奪他人行動自由
    部分，業經原審判決無罪，未據檢察官上訴，業已確定）。
五、案經乙○○訴由臺南市警察局第三分局報告臺灣臺南地方法
    院檢察署檢察官偵查後提起公訴。
    理  由
壹、程序事項（證據能力有無之認定）
一、按被告以外之人於審判外之陳述，除法律有規定者外，不得
    作為證據，刑事訴訟法第一百五十九條第一項定有明文。被
    告選任辯護人於本院抗辯告訴人乙○○之警詢筆錄無證據能
    力。因乙○○之警詢筆錄係被告以外之人於審判外之陳述，
    檢察官復未指出其他具有證據能力之法律規定存在，依上開
    規定，該被害人之警詢筆錄，自不得作為本案認定事實之證
    據。
二、本案其餘之供述及非供述證據，經檢察官、被告及其選任辯
    護人同意採為證據（見本院卷第五十一頁反面、七十三頁反
    面），且無事證顯示係公務員因違法蒐證所取得之供述證據
    ，本院審酌該等供述證據作成時之情況，亦認為適於作為證
    據，依刑事訴訟法第一百五十九條之一第二項、第一百五十
    九條之四第一款、第一百五十九條之五第一項等規定，應認
    為均有證據能力。
貳、實體事項
一、訊據被告甲○○固不否認曾與乙○○於九十七年三月二十二
    日一同前往羊寮，羊寮現場留有木棍一枝，及其於同年四月
    一日晚上十一時許，為警在臺南市中西區二二五號「輕鬆打
    網咖店」內查獲，並當場扣得乙○○所有之手機一支之事實
    ，惟矢口否認有公訴人所指之犯行，辯稱查扣之手機係伊在
    羊場內的某一房間外之空地上所拾獲；伊未強取乙○○所有
    之手機及七百元等語，經查：
（一）關於告訴人乙○○因於網路上與被告認識，於事實欄所載
      之時地與被告見面，二人同至被告居住之羊寮，乙○○於
      當日晚上八時五分左右，以其所有門號00000000
      00行動電話報警，乙○○當日確受有如事實欄所載之傷
      勢，被告於九十七年四月一日為警查獲時，在其所著褲子
      左口袋扣得乙○○所有之手機乙友，手機中並有乙○○之
      照片等情，業據證人乙○○於偵查中證述綦詳（見偵字第
      五四八三號卷第九十三至一百零一頁），並有臺南市警察
      局第三分局警備隊受理各類案件紀錄表（見警卷第二十二
      頁）、臺南市警察局第三分局勤務指揮中心及警力派遣紀
      錄（見警卷第二十三頁）、現場圖一紙（見偵字第五四八
      三號卷第二十七頁）、現場照片十四張（見偵字第五四八
      三號卷第二十八至三十四頁）、乙○○右手手指受擦傷照
      片一張（見警卷第十八頁）、臺南市警察局第三分局扣押
      物品目錄表一紙（見警卷第十九頁）、贓物認領保管單（
      見警卷第二十頁）、臺灣大哥大股份有限公司九十八年五
      月十一日法大字０九八０五七九二六號函乙份（見原審卷
      第一百三十一頁至一百三十二頁）可資佐證，核與被告供
      述之情節大致相符，此部分事實堪予認定。
（二）被告於警詢時供稱：我沒有搶她的錢。遭查扣之手機是在
      羊場內的一間房間外的空地上撿到的，因為我沒有行動電
      話，而且也不知道該行動電話是誰的，所以我才會申辦0
      000000000門號搭配該行動電話使用云云（見警
      詢卷第三頁）。嗣於偵查中改稱：乙○○自行走路離開羊
      寮的時候手機掉在地上，我就把手機撿起來，而且乙○○
      離開羊寮時是走大馬路離開的，而我是走小路離開的，所
      以我沒有跟著她走，我也沒有從乙○○身上拿走七百元現
      金。我把手機賣給朋友「義仔」。「義仔」有說他有問乙
      ○○開機密碼，乙○○沒有回應，「義仔」就把手機還我
      等語（見偵字第五四八三號卷第一百零六至一百零八頁）
      。於原審行準備程序時再改稱：我沒有搶乙○○的手機丟
      在地上，是她因為等不到我朋友的錢，自己生氣而將手機
      丟在地上（見原審卷第二十八頁背面）。於原審審理時再
      改稱：「沒有搶乙○○手機，她沒有拿出來」等語（見同
      上卷第一百二十三頁）。供詞反覆翻異，已難盡信。
（三）證人乙○○於偵查中結證略稱：我們從房間出來後，我打
      電話報警，他聽出來我在報警，就將我電話搶過去丟在地
      上；我撿起來，他叫我開機，我開機後，他就將我手機搶
      走。我手機被他搶走，他就說我是他女朋友，要我去見他
      母親，我說不行，改天再拜訪，他就說為何不肯等他媽媽
      看我，並為何要報警，他很生氣，就叫我進入房間，我不
      肯，他就拿木棒要打我，我跪下來求他，並說我懷孕六個
      月。他叫我自己找車走，並拿木棍跟在我後面，我有跟他
      一起走在農地；他有問我身上多少錢，我自己把錢拿出來
      ，他就將錢拿走，沒有做脅迫動作；因當時四下無人，且
      先前他那些行為，我害怕才自行交付七百元（見偵字第五
      四八三號卷第六十九、七十頁）。復證稱：我和甲○○走
      出羊寮房間後，他是向我借手機要撥電話給他媽媽，後來
      他說他媽媽沒有接電話，我就把手機拿回來說換我打電話
      給我爸爸，其實我是要打一一二電話報警，我就直接跟警
      察說「我現在在聖母廟的後面，有一個男生不讓我離開」
      警察有叫我去看門牌號碼，可是當時情勢不允許，甲○○
      聽到我在報警，就質問我說我幹嘛報警，並且有推我，甲
      ○○用一手推我左邊的肩膀，我快要跌倒了，甲○○又用
      另外一手搶我的手機，搶走我的手機之後並且把我的手機
      摔在地上，當時我的電話還是通話中，後來甲○○在原地
      距離我大約一公尺左右的範圍內走來走去‧‧‧，後來我
      就蹲下來撿手機，並且開機，甲○○就蹲在旁邊看我開機
      的狀況，我開機之後甲○○馬上就把手機從我手上搶走，
      他說他要再打電話給他媽媽看看，手機就一直在甲○○那
      裡，後來一位黃警官有因為我的報案而回撥電話給我，我
      告訴甲○○說那是我爸爸打給我的，可是甲○○說不可以
      接，黃警官回撥電話的時候手機還是在甲○○的手上所以
      我也沒辦法接，然後甲○○就轉身撿起地上的一支四方形
      木棍，要我走進去剛才那個羊寮的房間，可是我走到羊寮
      的房間門口外面的時候，他還在後面跟著，我就停下來轉
      身跪下並且哭著對甲○○說我已經懷孕了請你不要傷害我
      ，然後甲○○說「你為何要報警，你不要哭，你再哭我就
      打下去了，我媽快要來了，你為何不要等她」。而且他有
      伸手往下揮木棍的動作，我因為他這個揮舞木棍的動作感
      到十分害怕，我害怕他會真的打下去，這一次我並沒有再
      進入到房間裡面，甲○○在房間外面，又對我說「我要叫
      我媽不要借你錢，你自己想辦法回台中」‧‧‧後來甲○
      ○要我離開惟必須由編號十的門即羊寮之後門離開，走到
      一半的時候甲○○又叫我停下來，走到我旁邊‧‧‧跟我
      說他很喜歡我的手機，但是此刻手機還是在他身上，他叫
      我教他操作手機，他希望我把手機送給他，當時我跟他說
      我沒有辦法送給他，因為這是我爸送我的生日手機，可是
      他說他就是要我的這支手機，我說可以買更好更新的手機
      給他，他說等我買好新的手機寄給他之後，他再把這支手
      機寄還給我，他還有抄下他的即時通帳號給我，而且他有
      說他不需要使用我手機內的ＳＩＭ卡，他本來要自己拔下
      ＳＩＭ卡，可是拔不下來，我就自己動手把ＳＩＭ拔下來
      之後，把ＳＩＭ卡留在身邊，然後他還是拿著我的手機，
      因為當時我已經快走到大馬路了，所以心裡想說手機送給
      他也無所謂，然後甲○○又問我身上有沒有錢。我就從我
      的皮包內取出皮夾，我從皮夾內拉出現金紙鈔的時候甲○
      ○就一把取走，取走之後甲○○還把其中一張十元的美鈔
      還給我，因為他說他不知道這是什麼東西等語。（見同上
      卷第九十五頁至九十七頁）。證人乙○○於原審審理時結
      證稱：我們離開房間後，都只有在羊寮圍牆那邊走來走去
      ，後來我跟他說我不能等你媽媽，他就跟我借手機說要聯
      絡他媽媽，實際上他是否有打我不知道，之後他要我多等
      一下，我說我沒有辦法再等，我一定要回去，因為我沒有
      實際上跟他說我身上有多少錢，因為他幫我付計程車錢，
      所以他以為我身上已經沒有錢了，於是他就開始用威脅的
      ，他說我本來要帶你去台中，你現在沒錢，我看你如何回
      去，把計程車錢還我，我叫我媽也不要借你錢了，本來這
      錢是要給你的，我就跟他說沒有關係，我不要拿，我就要
      往聖母廟那一個方向去，於是他就拉住我不讓我走，那時
      候我就報警說我在聖母廟附近，有一個男生他不讓我走，
      當時他站在我正前方聽到我跟警察通話之內容，他就推我
      ，並搶走我的電話然後摔到地上，我的手就被他抓傷了，
      這時候我很想離開，因為我已經覺得我人生命受到威脅。
      後來他就問我說手機有無壞掉，我就蹲下去撿起來看，已
      經解體了，後來我把它裝好，確定沒壞，一開機他看到螢
      幕變亮，他就搶走了，他就以脅迫的口吻大聲的說，為什
      麼你要報警之類的，他就撿地上的木棍，要求我再進去房
      間，那邊有兩道門，房間外面還有一道門，我沒有走進那
      道門，我就哭了，我有意思要跪下，他看到我那一個動作
      ，他棍子就拿起來說，你哭看看，你再哭，我就打下去，
      那時候我就跟他講說我懷孕六個月，請你不要傷害我。之
      後他叫我自己離開，我就往農舍後面稻田走，是他叫我走
      前面，不准回頭轉（轉頭），但我還是回頭，看到他拿著
      木棍在後面跟著。後來他就慢慢走到我旁邊叫我不要動，
      我就站在原地不敢動，他過來的時候他就蹲下來問我關於
      我的手機密碼及使用問題，然後堅持要我把手機送給他，
      我雖然不願意但也沒辦法，我就把ＳＩＭ卡取走，後來他
      又開始問我身上有無錢之類的，我二話不說我就把錢包拿
      出來，他就把錢拿走了，當時我對他已經超害怕，他不管
      說什麼，我都很害怕，因為我是一個大肚子，他如果又威
      脅到我，而且我沒跟任何人講說我要到台南，而且時間晚
      了，我一定要離開，他又一直反反覆覆，我不知道他會對
      我怎樣，我當然是趕快逃命要緊，所以他問我身上有無錢
      時，我只想要趕快離開，我沒有經過思考，我就趕快從皮
      包拿錢出來，因為我覺得他就是要錢等語（見原審卷第八
      十七頁至一百零二頁）。
（四）依上所述，被告之供述與告訴人即證人乙○○之證述明顯
      不同；但被告所犯強制罪部分，業據被告撤回上訴確定。
      被告於羊寮時曾打電話報警，被告為警查獲時，扣得之手
      機固為被害人乙○○所有，但其內之ＳＩＭ卡非告訴人所
      有，而係被告另申辦0000000000門號搭配該行
      動電話使用。手機內有乙○○之照片等情，已如前述，且
      據被告供承在卷。足認證人乙○○此部分之證述應可採信
      。乙○○既以手機向警察機關報案，斷無於離開羊寮時遺
      失該手機而不知之理。被告於偵查中證稱：我把手機賣給
      朋友「義仔」。「義仔」有說他有問乙○○開機密碼，乙
      ○○沒有回應，「義仔」就把手機還我；於原審行準備程
      序時再改稱：我沒有搶乙○○的手機丟在地上，是她因為
      等不到我朋友的錢，自己生氣而將手機丟在地上等語，於
      原審審理時再改稱：「沒有搶乙○○手機，她沒有拿出來
      」等語，已如上述，果被告所述為真實；「義仔」既向乙
      ○○詢問開機密碼；且乙○○在被告面前將該手機丟在地
      上，被告斷無不知持有之手機為乙○○所有之理。被告辯
      稱該手機係拾獲一節，顯係事後避重就輕之詞，不足採信
      。次查，告訴人乙○○對於被告曾取走七百元一節，始終
      證述如一，且就被告取走其皮包內之現金後，復將美金十
      元返還乙○○一節，證述綦詳，若非親身經歷，斷無就被
      告之犯罪情節，證述如此詳細之可能。被告若未取走告訴
      人之七百元，告訴人斷無甘冒偽證風險，而誣指被告取走
      其七百元之必要。且乙○○若係誣攀被告，亦無可能就被
      告取走皮包內之現金後復將美金十元返還告訴人此有利於
      被告之事實詳述之理。足認證人乙○○之證述應可採信。
      被告之抗辯顯係事後推卸之詞，不足採信。被告犯行明確
      ，堪予認定。
二、按刑法上之強盜罪，以使用強暴、脅迫等方法，使被害人不
    能抗拒，而取其財物或令其交付，為成立要件。所謂「不能
    抗拒」，係指行為人所為之強暴、脅迫等不法行為，就當時
    之具體事實，予以客觀之判斷，足使被害人身體上或精神上
    達於不能或顯難抗拒之程度而言，至於被害人實際有無抗拒
    ，並非所問。刑法上之搶奪罪則係以乘人不備，公然掠取他
    人財物為成立要件。而刑法上之恐嚇取財罪，則係以將來之
    惡害恫嚇被害人，使之交付財物，若當場對被害人施以強暴
    、脅迫，達於不能抗拒之程度，均屬強盜行為。本案被告高
    舉木棍脅迫被害人，並詢問被害人手機密碼及相關使用方法
    ，又取走被害人之七百元，足認其有為自己不法所有之意圖
    。依被害人乙○○於偵查及原審就當時案發情形及其心理狀
    態證述情節以觀，其自步出羊寮後，以迄自行逃離現場為止
    ，其間過程如下：
  1.告訴人自行開門，撥打電話報警，遭被告搶走告訴人手機後
    摔在地上，阻止其撥打電話。
  2.被告拾起告訴人手機後，交予告訴人檢查無損，被害人重新
    開機後，被告即予取走。
  3.被告舉起木棍一枝，命告訴人進入房間，告訴人欲下跪，並
    請求被告勿傷害其母子，被告始罷手。
  4.被告命告訴人沿田間小路步行離開，沿途詢問手機密碼、使
    用方式並要求告訴人贈與，告訴人為求脫身，將手機ＳＩＭ
    卡取下後，將手機交付被告。
  5.被告詢問告訴人有無款項，告訴人取出皮夾後，被告雖沒有
    做脅迫動作，但因當時四下無人，且因害怕，任憑被告自其
    中取走七百元及美金十元，旋將美金十元返還乙○○。
    本院依當時客觀情況綜合判斷，被告取走被害人手機後，請
    求被害人贈與手機，被害人因之前被告舉起木棍一枝之恐嚇
    行為，基於急於離開羊寮，而認將手機送給被告也無所謂及
    任被告取走七百元，是被害人之行為，固係受被告恐嚇行為
    有以致之，但被害人之意思自由尚難認確已遭到被告完全壓
    制，而達不能抗拒之情境。核被告所為，應構成刑法第三百
    四十六條第一項之恐嚇取財罪，公訴意旨認係構成同法第三
    百二十五條第一項之搶奪罪，起訴法條容有未當，惟因起訴
    之社會基本事實同一，依刑事訴訟法第三百條之規定，起訴
    法條應予變更。又被告所為對告訴人恐嚇致被害人交付行動
    電話及金錢，係在同一處所、其時間均自同日晚上八時至九
    時許，其空間、時間均相當密接，且均係侵犯告訴人同一之
    財產法益，揆諸上開說明，應認係屬接續犯而論以一罪。
三、原審變更檢察官起訴之刑法第三百二十五條第一項，改依刑
    法第三百二十八條之規定，予以論罪科刑，固非無見，上訴
    意旨略以：(一)由被害人於原審之證述可知，被告向乙○○索
    取錢財，並未施強暴、脅迫，使歐女自由意志受到完全壓制
    ，而達不能抗拒之程度，歐女之所以交付身上財物，係因急
    於離開現場，乃其主觀上之思考與決定，客觀上是否全然不
    能拒絕，尚有疑問，雖被告有持木棍揚言「你哭看看、你再
    哭，我就打下去」云云，橫其用意，無非不欲引起旁人注意
    ，實際上並非為強盜財物而施以強暴、脅迫，原審認事用法
    有不當之處。(二)被害人雖堅稱被告甲○○搶走其手機，惟並
    無證據證明被害人所供屬實，是被告辯稱「手機是在羊寮外
    拾獲，被告至電話行開機後才得知係被害人所有」，應可採
    信等語。本院查：(一)被害人乙○○之手機果係被告所拾獲，
    其內斷無缺乙○○所有ＳＩＭ卡，而須另行申請門號使用之
    理。且乙○○所有之手機既曾在被告面前摔在地上，被告亦
    無不知該手機係乙○○所有之理。被告辯稱持有之手機係拾
    獲一節，顯係事後避重就輕之詞，不足採信。(二)本院依被害
    人乙○○於偵查中及原審審理中就當時案發情形及其心理狀
    態之證述，並審酌當時客觀情況綜合判斷，被告請求被害人
    贈與手機，被害人基於被告先前持木棍恐嚇，急於離開羊寮
    ，而認將手機送給被告也無所謂及任被告取走七百元，是被
    害人之行為，固係受被告恐嚇行為有以致之，但被害人之意
    思自由尚難認確已遭到被告完全壓制，而已達不能抗拒之情
    境，上訴人上訴意旨指摘被害人之意思自由，尚未達於完全
    受壓制之程度，自屬有據。核被告所為，應構成刑法第三百
    四十六條第一項之恐嚇取財罪，原判決認定構成同法第三百
    二十八條第一項之強盜罪，自有未合。上訴意旨指摘及此，
    為有理由。原判決既有未當，自應由本院就原判決關於強盜
    罪部分予以撤銷，原判決之定執行刑部分，亦因之失所附麗
    ，應併予撤銷。爰審酌被告有事實一所示之前案科刑紀錄，
    此有臺灣高等法院被告前案紀錄表、臺灣臺南地方法院檢察
    署刑案資料查註紀錄表各一份附卷可稽，雖被告就本次犯行
    並未構成累犯，惟已顯示其法治觀念薄弱，且不知尊重害他
    人之財產法益，行為多有不當。且正值青壯，不思循正當途
    徑取得財物而利用網路聊天手法將被害人誘騙而出，進而以
    恐嚇之方法，使被害人交付財物，對被害人之生命、身體及
    財產法益危害甚鉅，雖被害人交付之手機已由被害人領回，
    惟被告自始均否認犯行，推諉卸責，且其犯後態度欠佳，毫
    無悔意，暨其之平日素行、犯罪動機、目的及生活狀況等一
    切情狀，量處有期徒刑二年六月，以示懲儆。
四、據上論結，應依刑事訴訟法第三百六十九條第一項、第三百
    六十四條、第二百九十九條第一項、第三百條、刑法第三百
    四十六條第一項、刑法施行法第一條之一，判決如主文。
本案經檢察官謝錫和到庭執行職務。
中    華    民    國    99    年    3     月    24    日
                  刑事第二庭    審判長法  官  葉居正
                                      法  官  洪碧雀
                                      法  官  陳春長
以上正本證明與原本無異。
檢察官如不服本判決應於收受本判決後十日內向本院提出上訴書
，其未敘述上訴理由者並得於提起上訴後十日內向本院補提理由
書。
本件被告不得上訴。
                                      書記官  林宛妮
中    華    民    國    99    年    3     月    24    日
附表：
┌─┬──┬────────┬──────┬─────────────────────┬─────┬──────┬───┐
│編│案由│法院判決字號    │判決確定日期│宣告刑                                    │定應執行刑│執行完畢日期│就本案│
│號│    │                │（民國）    │                                          │          │（民國）    │有無構│
│  │    │                │            │                                          │          │            │成累犯│
├─┼──┼────────┼──────┼─────────────────────┼─────┼──────┼───┤
│1 │竊盜│臺灣臺南地方法院│95年3月3日  │拘役20日                                  │拘役20日  │95年4月26日 │無    │
│  │    │95年度簡字第226 │            │                                          │          │易科罰金執行│      │
│  │    │號              │            │                                          │          │完畢        │      │
├─┼──┼────────┼──────┼─────────┬───────────┼─────┼──────┼───┤
│2 │詐欺│臺灣臺南地方法院│95年6月19日 │拘役50日          │減為拘役25日（96年度聲│拘役25日  │96年11月10日│無    │
│  │    │95年度簡字第1152│            │                  │減字第287號           │接續執行  │縮刑期滿    │      │
│  │    │號              │            │                  │                      │          │            │      │
├─┼──┼────────┼──────┼────┬────┼────┬───┬──┼─────┼──────┼───┤
│3 │竊盜│臺灣臺南地方法院│95年11月24日│有期徒刑│應執行有│減為有期│應執行│應執│有期徒刑11│97年5月15日 │無    │
│  │    │95年度訴字第2308│            │6月     │期徒刑1 │徒刑9月 │有期徒│行有│月        │縮刑期滿    │      │
│  │    │號              │            │        │年6月（ │        │刑10月│期徒│接續執行  │            │      │
├─┼──┼────────┼──────┼────┤臺灣高等│        │（臺灣│刑11│          │            ├───┤
│3 │妨害│臺灣高等法院臺南│96年1月8日  │有期徒刑│法院臺南│        │嘉義地│月  │          │            │無    │
│  │姓自│分院            │            │1年3月  │分院96年│        │方法院│（臺│          │            │      │
│  │主  │95年度上訴字第  │            │        │度聲字第│        │96年度│灣臺│          │            │      │
│  │    │1233號          │            │        │130號） │        │聲減字│南地│          │            │      │
├─┼──┼────────┼──────┼────┴────┼────┤第287 │方法│          │            ├───┤
│4 │傷害│臺灣嘉義地方法院│96年5月28日 │有期徒刑3月       │減為有期│號）  │院96│          │            │無    │
│  │    │95年度訴字第442 │            │                  │徒刑1月 │      │年度│          │            │      │
│  │    │號              │            │                  │又15日  │      │聲減│          │            │      │
├─┼──┼────────┼──────┼─────────┼────┼───┤字第│          │            ├───┤
│5 │詐欺│臺灣臺南地方法院│96年6月22日 │有期徒刑4月       │減為有期│      │5358│          │            │無    │
│  │    │96年度簡字第1760│            │                  │徒刑2月 │      │號）│          │            │      │
│  │    │號              │            │                  │        │      │    │          │            │      │
└─┴──┴────────┴──────┴─────────┴────┴───┴──┴─────┴──────┴───┘
附錄本案論罪科刑法條：
中華民國刑法第346條第1項
（單純恐嚇罪）
意圖為自己或第三人不法之所有，以恐嚇使人將本人或第三人之
物交付者，處 6 月以上 5 年以下有期徒刑，得併科 1 千元以
下罰金。

司法院資訊處製作；財團法人民間司法改革基金會備份。
